---
title: "Actividad6"
author: "Luis Gagñevin"
date: "5/9/2021"
output: pdf_document
---

```{r setup, include=FALSE}
knitr::opts_chunk$set(echo = TRUE)
```


# Ejercicio 1

> Con los datos mpg que se encuentran disponibles en ggplot2 hacer un grafico con las siguientes caracteriscas:
* Un diagrama de dispercion de hwy vs cty
+ Incluir usando labs en el nombre de los ejes, titulo informativo y nombre de la leyenda

```{r, echo=TRUE}
library(ggplot2)
ggplot(mpg, aes(hwy,cty))+geom_point() +
  labs(title="Comparativa HWY y CTY")
```

# Ejercicio 2

> En el grafico anterior hay un problema sobre polteo, esto es hay mas de una observacion en algunas combinaciones de ctw y hwy
1. Hacer el grafico anterior y usar transparencia (alpha) para ver el problema sobre ploteo
2. Hacer el grafico anterior y usa geom_jitter() para ver el problema de sobre ploteo
3. ¿Que opcion te resulta mas apropieada y porque?

```{r, echo=TRUE}
library(ggplot2)
ggplot(mpg, aes(hwy,cty))+geom_point(alpha=0.5, colour="blue") +
  labs(title="Comparativa HWY y CTY")
```

```{r, echo=TRUE}
ggplot(mpg, aes(hwy,cty))+geom_point()+geom_jitter() +
  labs(title="Comparativa HWY y CTY")
```

