---
title: "Actividad6"
author: "Luis Gagñevin"
date: "5/9/2021"
output: pdf_document
---
\newcommand{\m}{\ \newline\textcolor{blue}{Comentario: }\textcolor{red}}
```{r setup, include=FALSE}
knitr::opts_chunk$set(echo = TRUE)
```


# Ejercicio 1

> Con los datos mpg que se encuentran disponibles en ggplot2 hacer un grafico con las siguientes caracteriscas:
* Un diagrama de dispercion de hwy vs cty
+ Incluir usando labs en el nombre de los ejes, titulo informativo y nombre de la leyenda

```{r, echo=FALSE}
library(ggplot2)
```

Tras investigar los datos de mpg, logre conseguir información donde vemos que:
* HWY = "Highway Miles per Gallon"
+ CTY = "City Miles per Gallon"

Sabiendo esos datos, podemos realizar un gráfico de dispersión.
```{r, echo=TRUE}
ggplot(mpg, aes(hwy,cty))+geom_point() +
  labs(title="Comparativa de gasto en galones/milla entre ciudad y ruta",
       x="Millas en ruta por galon", 
       y="Millas en ciudad por galon")
```

# Ejercicio 2

> En el grafico anterior hay un problema sobre ploteo, esto es hay mas de una observacion en algunas combinaciones de ctw y hwy

> 1. Hacer el grafico anterior y usar transparencia (alpha) para ver el problema sobre ploteo
2. Hacer el grafico anterior y usa geom_jitter() para ver el problema de sobre ploteo
3. ¿Que opcion te resulta mas apropieada y porque?


Me resulta mejor la opcion de la transparencia, ya que queda un trabajo mas prolijo y se puede apreciar facilmente donde hay acumulaciones, aunque algo que es evidente, no podemos saber cuantas acumulaciones hay en el mismo punto, si no un aproximado con 3 colores ya que cada puntito seria 1/3 del total de transparencia, por lo que seria mas util el uso de geom_jitter()

```{r, echo=TRUE}
ggplot(mpg, aes(hwy,cty))+geom_point(alpha=1/3, colour="blue") +
   labs(title="Comparativa de gasto en galones/milla entre ciudad y ruta",
       x="Millas en ruta por galon", 
       y="Millas en ciudad por galon",
       tag="transparencia")
```

\m{Es recomendable la transparencia al ser variables continuas.}

```{r, echo=TRUE}
ggplot(mpg, aes(hwy,cty))+geom_jitter(colour="blue") +
   labs(title="Comparativa de gasto en galones/milla entre ciudad y ruta",
       x="Millas en ruta por galon", 
       y="Millas en ciudad por galon",
       tag="geom_jitter()")
```


# Ejercicio 3

> Usa como base el grafico del Ejercicio 2 con "geom_jitter()"

> 1. Colorea usando la variable class
2. Usa el grafico anterior pero cambiando la paleta de colores a Dark2
3. Usa la variable class para crear un grafico para cada subconjunto, mira ?facet_wrap


### 1 
Coloreamos utilizando colour=class dentro de aes(), luego cambiamos el nombre de la leyenda en labs()
```{r, echo=TRUE}
ggplot(mpg, aes(hwy,cty,colour=class) )+geom_jitter() +
   labs(title="Comparativa de gasto en galones/milla entre ciudad y ruta",
       x="Millas en ruta por galon", 
       y="Millas en ciudad por galon",
       colour="clase")
```

### 2 
Agregamos la paleta Dark2 con la funcion scale_color_brewer()
```{r, echo=TRUE}
ggplot(mpg, aes(hwy,cty,colour=class))+geom_jitter() +
   labs(title="Comparativa de gasto en galones/milla entre ciudad y ruta",
       x="Millas en ruta por galon", 
       y="Millas en ciudad por galon",
       colour="clase")+
  scale_color_brewer(palette = "Dark2")
```

### 3

Utilizando facet_wrap podemos divirlo en distintos diagramas
```{r, echo=TRUE}
ggplot(mpg, aes(hwy,cty))+geom_jitter() +
   labs(title="Comparativa de gasto en galones/milla entre ciudad y ruta",
       x="Millas en ruta por galon", 
       y="Millas en ciudad por galon",
       colour="clase")+
      facet_wrap(~class)
```

\m{Falto agregar el color en el aes. En general, e8.xcelente trabajo}
