---
title: "Tarea 1"
author: "STAT NT | Luis Gagñevin 5.153.261-6"
date: "4/29/2021"
output: pdf_document
---


```{r setup, include=FALSE}
knitr::opts_chunk$set(echo = TRUE)
```

# 1 Ejercicio 1

## 1.1 Parte 1: Vectores

1.1.1 Dado los siguientes vectores, indica a que tipo coercionan

```{r, echo=TRUE}
w <- c(29, 1L, FALSE, "HOLA")
x <- c("Celeste pelela!", 33, NA)
y <- c(seq(3:25), 10L)
z <- paste(seq(3:25), 10L)
```
Las Coerciones ocurren del mas rigido al mas flexible (Logic -> Integer -> Numeric -> Character)
Y en caso de combinaciones toma al mas flexible como su tipo, teniendo esto en cuenta:

## W es un vector del tipo Character
W Tiene Elementos clasificados como: Logic, Integer, Numeric y Character, por lo que tomara el mas flexible, osea Character.

## X es un vector del tipo Character
X Tiene Elementos clasificados como: Logic, Numeric y Character, por lo que tomara el mas flexible, osea Character.

## Y es un vector de ltipo Integer
Y tiene Elementos clasificados solo como Integer

## Z es un vector del tipo character
Aunque Z sea practicamente igual a y dentro de los (), el uso de paste concatena los vectores luego de convertirlos en texto, por lo que genera un vector con solo elementos del tipo Character