---
title: "Actividad 7"
author: "Luis Gagñevin"
date: "5/10/2021"
output: pdf_document
---

```{r setup, include=FALSE}
knitr::opts_chunk$set(echo = TRUE)
```

Esta actividad esta hecha utilizando los datos de propinas tomado de EVA por lo que la guardaremos en una variable de la siguiente manera:
```{r, echo=TRUE, message=FALSE}
library(tidyverse)
propinas <- read_csv("propina.csv")
```
# Ejercicio 1

> 1. Hacer un grafico de dispersion: componentes esteticos x total, y propina, color fuma
2. Cambia el nombre de los ejes: x="Total gastado en dolares", y="Propina en dolares"
3. Cambia el nombre de la leyenda de color a "Fumador"
4. Cambia la posicion de la leyenda en la parte inferior del grafico usando theme
5. Cambiar la paleta de colores a Dark2 usando scale_color_brewer()

```{r, echo=FALSE}
library(ggplot2)
```

### 1, 2 y 3
Hacemos el grafico con las variables predichas, usando un coloreado segun si fuma o no y cambiamos los nombres de los ejes y la leyenda
```{r, echo=TRUE}
ggplot(propinas, aes(total,propina,colour=fuma))+geom_point()+
  labs(title="Componentes Esteticos",
       x="Total gastado en dolares",
       y="Propina en dolares",
       colour="Fumador")
```

### 4 y 5
Aqui movemos la leyenda abajo con theme() y legend.position = "bottom", luego cambiamos la paleta de colores
```{r, echo=TRUE}
ggplot(propinas, aes(total,propina,colour=fuma))+geom_point()+
  labs(title="Componentes Esteticos",
       x="Total gastado en dolares",
       y="Propina en dolares",
       colour="Fumador")+
  theme(legend.position = "bottom")+
  scale_color_brewer(palette="Dark2")
```


# Ejercicio 2

> 1. Incluir un suavizado lineal usando geom_smooth()
2. Cambiar el color de la linea a negro

### 1 y 2
Realizamos el agregado de un suavizado lineal con geom_smooth() con color negro
```{r, echo=TRUE}
ggplot(propinas, aes(total,propina,colour=fuma))+geom_point()+
  labs(title="Componentes Esteticos",
       x="Total gastado en dolares",
       y="Propina en dolares",
       colour="Fumador")+
  theme(legend.position = "bottom")+
  scale_color_brewer(palette="Dark2")+ 
  geom_smooth(colour="black")
```

# Ejercicio 3

> 1. Hacer un grafico de barras para la variable dia usando geom_bar()
2. Colorear por dia de la semana las barras usar el elemento estetico fill
3. Ordena los dias segun frecuencia
4. Rota el grafico usando coord_flip()

### 1 y 2
Utilizamos un grafico de barras para ver la frecuencia de dias.
```{r, echo=TRUE}
ggplot(propinas, aes(dia, fill=dia))+geom_bar()
```

### 3
Cambiamos la x por fct_infreq(dia) para odernar las barras de mayor a menor
```{r, echo=TRUE}
library(forcats)

ggplot(propinas, aes(x= fct_infreq(dia), fill=dia))+geom_bar()
```
### 4 
Rotamos el grafico simplemente agregando coord_flip()
```{r, echo=TRUE}
library(forcats)

ggplot(propinas, aes(x= fct_infreq(dia), fill=dia))+geom_bar()+coord_flip()
```




