---
title: "Revision 2021"
author: "Luis Gagñevin 5.153.261-6"
date: "6/4/2021"
output: pdf_document
fig_caption: TRUE
---

```{r setup, include=FALSE}
knitr::opts_chunk$set(echo = TRUE)
```

Librerias que utilizaremos:

```{r, echo=TRUE, message=FALSE, warning=FALSE}
library(readr)
library(here)
library(tidyverse)
library(xtable)
library(ggplot2)
```

\pagebreak

# Ejercicio 1:


### 1. Llamamos los datos utilizando a read_csv
```{r, warning=FALSE, message=FALSE,echo=TRUE}
datos<-read_csv('Datos/muestra.csv')
```

### 2. 

```{r, results='asis', message=FALSE}
tabla <- datos %>% mutate(Abandono= recode(Abandono, '0'='No', '1'='Si')) %>% 
  group_by(Abandono) %>% summarise(n=n()) %>% rename(Cantidad=n)
print(xtable(tabla))
```

### 3.

```{r}
Mont<- datos %>% filter(nombre_departamento=='Montevideo') %>% group_by(Abandono)%>% 
  summarise(n=n()) %>% mutate(Perc = n/sum(n), Abandono=recode(Abandono, '0'='No', '1'='Si'))
```
El % de Abandono en montevideo es de: `r Mont[2,3]*100` %
  
\pagebreak 

### 4.

```{r, echo=TRUE, fig.cap='Porcentaje de Abandono escolar en Uruguay', message=FALSE, warning=FALSE}
Tabandono<- datos %>% group_by(nombre_departamento, Abandono)%>% 
  summarise(n=n()) %>% mutate(Perc = n/sum(n), Abandono=recode(Abandono, '0'='No', '1'='Si')) 

Tabandono<-Tabandono %>%filter(Abandono=='Si')%>%select(nombre_departamento, Perc)

ggplot(Tabandono, aes(x=Perc*100, y=reorder(nombre_departamento,Perc)))+geom_point()+
  labs(x='Porcentaje de Abandono', y='Departamentos')
```

  
\  
\pagebreak
  

### 5.

```{r, echo=TRUE, fig.cap='Proporcion de abandono segun Sexo y Departamento', message=FALSE, warning=FALSE}
Aban<-datos %>% filter(Abandono==1) %>% group_by(nombre_departamento, Sexo) %>% summarise(n=n()) %>% 
  mutate(Proporcion = n/sum(n))%>% select(nombre_departamento, Sexo, Proporcion)

ggplot(Aban, aes(x=Proporcion, y=fct_reorder2(nombre_departamento, -(Sexo=="F"),Proporcion), fill=Sexo))+
  geom_bar(stat = 'identity')+scale_fill_brewer(palette = 'Dark2')+theme(legend.position = 'null')+
    labs(x='Proporción', y='Departamento')
```
  
  \ 
  \pagebreak
  
### 6. 

```{r,echo=TRUE, fig.cap="Relacion Abandono segun contexto sociocultural del centro", message=FALSE, warning=FALSE}
Aban <- datos %>% group_by(nombre_departamento, Abandono, cl) %>% summarise(n=n()) %>% 
  mutate(Proporcion=n/sum(n),Abandono=recode(Abandono, '0'='No', '1'='Si'))

ggplot(Aban, aes(x=cl, y=Proporcion,color=Abandono))+geom_point()+
  geom_line()+facet_wrap(~Aban$nombre_departamento)+
  scale_color_brewer(palette='Dark2')+labs(x="Cluster", y="Proporción")+
  theme(legend.position = "bottom")
```

  
\ 
\pagebreak
  
### 7. 
```{r,echo=TRUE}
datos %>% mutate(grupo_desc = 
                   recode(grupo_desc,'1ro. G. 1'='A', '1ro. G. 2'="A",'1ro. G. 3'="A",'1ro. G. 4'="A",'1ro. G. 5'="A",
                  '1ro. G. 6'='B','1ro. G. 7'='B','1ro. G. 8'='B','1ro. G. 9'='B','1ro. G. 10'='B','1ro. G. 11'='B',
                  '1ro. G. 12'='C','1ro. G. 13'='C','1ro. G. 14'='C','1ro. G. 15'='C','1ro. G. 16'='C','1ro. G. 17'='C')) %>%
                  select(grupo_desc) %>% head(6)
```

  
### 8.

```{r, echo=TRUE}
datos %>% separate(`Fecha nacimiento`, sep='-', into=c("Dia", "Mes", "Año")) %>% select(Dia, Mes, Año) %>% head(6)
```

### 9.
```{r}
datos<-datos %>% mutate(`Fecha nacimiento`=as.Date(`Fecha nacimiento`))
class(datos$`Fecha nacimiento`)
```



\pagebreak 
  
  
# Ejercicio 2.

### 1.

Es siempre preferible un grafico de barras ya que con este podemos ver una mayor cantidad de datos y no solamente como conforman la totalidad estos mismos.   
Siendo mejor para una visualizacion el primero.  

### 2.

Es importante para mantener una proporcion entre el ancho y alto de los ejes

### 3.

```{r}
compra = function(cprod,cdisp){

  if (is.numeric(cprod)==FALSE | is.numeric(cdisp)==FALSE) {
  c="Argumento No numerico"
    
  }else{
    
      c=1
  for (i in cprod) {
    if(cdisp[i]-cprod[i]>=0){
      c=c*1
      
    }else{
      c=c*0
    } }  }
  
  print(c)
}
```

Testeos:

```{r}
cprod<-c(1,2,3)
cdisp<-c(1,2,3)
compra(cprod,cdisp)
```
Como Vemos, nos da 1, por lo que la compra se podra hacer

```{r}
cprod<-c(1,3,3)
cdisp<-c(1,2,3)
compra(cprod,cdisp)
```
Como Vemos, nos da 0, por lo que la compra no se podra hacer

```{r, message=FALSE}
cprod<-c(1,3,3)
cdisp<-'a'
compra(cprod,cdisp)
```
