---
title: "Actividad 8"
author: "Luis Gag単evin"
date: "5/13/2021"
output: pdf_document
---

```{r setup, include=FALSE}
knitr::opts_chunk$set(echo = TRUE)
```

# Ejercicio 1

> Cargar la libreria tidyverse y con los datos mpg usar las funciones que vimos de dplyr para transformar los datos de la siguiente forma

```{r, message=FALSE,echo=TRUE}
library(tidyverse)
data(mpg)
```


### 1. Selecciona el conjunto de autos del 2008 que tienen hwy mayor a 31. 多Cuantos autos son?

```{r, echo=TRUE}
filter(mpg, year==2008 & hwy>31)
```

En total son 6 vehiculos del 2008 con un hwy mayor a 31.

### 2. Seleccionar el conjunto de autos que tienen cty igual a 9 o hwy mayor a 90, 多Cuantos autos son?

```{r, echo=TRUE}
filter(mpg, cty==9 | hwy>90)
```
Son en total 5 vehiculos con cty de 9 o hwy mayor a 90

### 3. Selecciona la variable displ y hwy

```{r, echo=TRUE}
select(mpg, displ,hwy)
```

### 4. Selecciona desde la variable trans hasta la variable hwy

```{r, echo=TRUE}
select(mpg, trans:hwy)
```



### 5. Produce un dataframe: marca, modelo, a単o, cantidad de cilindros y rendimiento en ciudad. Unicamente para los autos Toyota, Camry

```{r, echo=TRUE}
select(filter(mpg, manufacturer=="toyota" & model=="camry"), 
       manufacturer,model,year,cyl,cty)
```


### 6. Calcula el rendimiento promedio en ciudad para cada marca


```{r}
a<-mpg %>% group_by(manufacturer)
```


