---
title: "Actividad 8"
author: "Luis Gag単evin"
date: "5/13/2021"
output: pdf_document
---

```{r setup, include=FALSE}
knitr::opts_chunk$set(echo = TRUE)
```

# Ejercicio 1

> Cargar la libreria tidyverse y con los datos mpg usar las funciones que vimos de dplyr para transformar los datos de la siguiente forma

```{r, message=FALSE,echo=TRUE}
library(tidyverse)
data(mpg)
```


### 1. Selecciona el conjunto de autos del 2008 que tienen hwy mayor a 31. 多Cuantos autos son?

```{r, echo=TRUE}
filter(mpg, year==2008 & hwy>31)
```

En total son 6 vehiculos del 2008 con un hwy mayor a 31.

### 2. Seleccionar el conjunto de autos que tienen cty igual a 9 o hwy mayor a 90, 多Cuantos autos son?

```{r, echo=TRUE}
filter(mpg, cty==9 | hwy>90)
```
Son en total 5 vehiculos con cty de 9 o hwy mayor a 90

### 3. Selecciona la variable displ y hwy

```{r, echo=TRUE}
select(mpg, displ,hwy)
```

### 4. Selecciona desde la variable trans hasta la variable hwy

```{r, echo=TRUE}
select(mpg, trans:hwy)
```



### 5. Produce un dataframe: marca, modelo, a単o, cantidad de cilindros y rendimiento en ciudad. Unicamente para los autos Toyota, Camry

```{r, echo=TRUE}
select(filter(mpg, manufacturer=="toyota" & model=="camry"), 
       manufacturer,model,year,cyl,cty)
```


### 6. Calcula el rendimiento promedio en ciudad para cada marca

Los agrupamos y luego hacemos un "Resumen" de los datos segun lo deseado.
Posteriormente lo ordenamos y tenemos los valores hechos!
```{r, echo=TRUE}
agrupacion<-mpg %>% group_by(manufacturer)
a<-agrupacion %>% summarise(promedio=mean(cty))
a<-a[order(-a$promedio),]
```

La marca con mejor rendimiento es: `r a[1,1]` con `r a[1,2]` millas por galon  
La marca con peor rendimiento es: `r a[dim(a)[1],1]` con `r a[dim(a)[1],2]` millas por galon

### 7. Para cada marca: Calcula el rendimiento promedio en ciudad, el error estandar de la media y el rango  


Ya tenemos la agrupacion por marca asi que no saltearemos ese paso!  
  
  
Promedio por marca
```{r}
agrupacion %>% summarise(promedio=mean(cty))
```
Error estandar de la media por marca en ciudad
```{r}
agrupacion %>% summarise(error_estandar=sd(cty))
```
Rango por marca de rendimiento en ciudad
```{r, echo=TRUE, message=FALSE}
k<-agrupacion %>% summarise(rango=range(cty)) 
k %>% summarise(rango_1=min(rango), rango_2=max(rango))
```


### 8. Mejora en el rendimiento: calcular el rendimiento promedio para cada marca, distinguiendo antes y despues de 2004

```{r}
merge(filter(agrupacion, year<=2004) %>% summarise(rendimiento_promedio_antes_2004=mean(cty)),
filter(agrupacion, year>2004) %>% summarise(rendimiento_promedio_despues_2004=mean(cty)))
```

### 9. Calcular el rendimiento promedio en carretera (hwy) para 3 marcas seleccionadas aleatoriamente y ordena el resultado de menor a mayor

Para poder hacer esto, tenemos que tomar 3 aleatorios pero se repiten las marcas si no las unificamos por lo que primero debemos unificarlas.
```{r, warning=FALSE, echo=TRUE}
marcas<- agrupacion %>% summarise(mean(cty))
marcas<-sample(marcas$manufacturer,3)
promedio2 <- agrupacion %>% filter(manufacturer==marcas) %>% summarise(promedio=mean(hwy))
promedio2[order(promedio2$promedio),]

```


### 10. Crea una nueva variable que transforme hwy en litros/100km

```{r, echo=TRUE, message=FALSE}
head(merge(mpg,mpg %>% summarise("litros/100km"=hwy/235.214583)))

```












