---
title: "Tarea 2"
author: "Luis Gagñevin"
date: "5/21/2021"
output: pdf_document
---

```{r setup, include=FALSE}
knitr::opts_chunk$set(echo = TRUE)
```

Antes de empezar llamamos las librerias que precisaremos en el trabajo
```{r, echo=TRUE}
library(gapminder)
library(ggplot2)
```

# Ejercicio 1 

### 1. 
> Hacer un grafico de dispersion que tenga el eje y: year y en el eje x: lifeExp, los puntos deben estar coloreados por la variable continent. Para este plot ajusta una recta de regresion para cada continente sin incluit las barras de error.
Las etiquetas de los ejes deben ser claras y describir las variab les involucradas. Incluir un caption en la Figura con algun comentario de interes que describa el grafico. El resto de los comentarios del grafico se realizaran en el texto


```{r, echo=TRUE, message=FALSE}
gd<- ggplot(gapminder, aes(lifeExp, year, color=continent))
gd+geom_point()+geom_smooth(se=FALSE)+labs(x="Esperanza de Vida", 
                                           y="Año", 
                                           colour="Continente", 
                                           title="Esperanza de vida por año segun cada continente",
                                           caption="Diagrama de dispersion con plot de regresion lineal")
```

Aqui tenemos un grafico que contiene las variables de esperanza de vida y año y continente, podemos ver como la esperanza de vida en general aumenta en todo continente, en algunos continentes la esperanza aumenta menos que en otros, por ejemplo en Oceania, pasa de los 69 años hasta los 80 mientras que en paises como Africa toma un recorrido desde los 20 hasta los 75 aprox.  


### 2. 
> Omitir la capa de geom_point(), Las lineas aun aparecen pero los puntos no. ¿Porque sucede esto?

```{r, echo=TRUE}
gd+geom_smooth(se=FALSE)
```

La respuesta a esto es sencilla, estamos sobreponiendo dos ploteos los cuales comparten variables para poder ver la dispersion en el grafico anterior, sin embargo, las lineas que se forman son independientes a la existnecia de los puntos en el ploteo ya que son parte de geom_smooth() y no de geom_point().


### 3. 
> El siguiente es un grafico de dispersion entre lifeExp y gdpPercap coloreado por continent.
Usando como elemento estetico color (aes()) nosotros podemos distinguir los distintos continentes usando diferentes colores de similar manera usando forma (shape)
Dicho grafico esta sobrecargado. ¿Como lo modificarias para que sea mas clara la comparacion para los distintos continentes y porque?
Las etiquetas de los ejes deben ser claras y describir las variables involucradas. Comenta alguna caracteristica interesante que describa lo que aprendes viendo el grafico

```{r, echo=TRUE, message=FALSE}
gd<- ggplot(gapminder, aes(gdpPercap, lifeExp))
gd+geom_point(color='skyblue')+facet_grid(gapminder$continent)+xlim(0,40000)
```

Es interesante ver como el continente de oceania tiene la mayor esperanza de vida y no varia mucho segun el GDP per capita, como sucede en otros continentes donde la variacion es notablemente importante segun el nivel de vida.


Para hacer el grafico mas lindo a la vista, los separe segun el continente usando un facet_grid(), deja mejor visto y abierto a una comparacion mas linda y a la vista que un facet_wrap() y que sin utilizarlo.
Tambien elimine los valores sueltos que serian los de un GDP mayor a 40000 ya que los casos mayores son muy aislados y no son relevantes para una comparacion eficaz entre los continentes.  


### 4.
> Hacer un grafico de lineas que tenga en el eje x year y en el eje y gdpPercap para cada continente en una misma ventana grafica.
En cada continente, el grafico debe contener una linea para cada pais a lo largo del tiempo (Serie de tiempo de gdpPercap). Las etiquetas de los ejes deben ser claras y describ ir las variables involucradas. Incluir un caption en la Figura con algun comentario de interes que describa el grafico

```{r}
gd<- ggplot(gapminder, aes(year, gdpPercap))
gd+ geom_line(color="darkred")+facet_grid(gapminder$continent)+ylim(0,40000)+
  labs(y="PBI per capita",
       x="Año", 
       title = "Relacion PBI per capita por año para cada continente",
       caption="Grafico de lineas entre el año y el GDP per capita de gapminder")
```

### 5. 
> Usando los datos de gapminder seleccione una visualizacion que describa algun aspecto de los datos que no exploramos.
Comente algo interesante que se pueda aprender de su grafico

```{r}
gd<- ggplot(gapminder, aes(year, pop))
gd + geom_col()+facet_wrap(gapminder$continent)+ scale_y_continuous(labels = scales::comma, breaks = seq(10*10^7, 50*10^8, by=10*10^8))
```

Realize una comparativa de crecimiento poblacional entre continentes, aqui se puede ver como crece mas rapido Asia que los demas continentes mientras que oceania es el continente con el menor crecimiento.

